【裁判字號】    97,訴,700
【裁判日期】    970807
【裁判案由】    營業稅
【裁判全文】
臺北高等行政法院裁定
                                     97年度訴字第00700號
原      告  方第實業有限公司
代  表  人  甲○○
送達代收人  乙○○
被      告  財政部臺灣省北區國稅局
代  表  人  陳文宗（局長）
送達代收人  丙○○
上列當事人間因營業稅事件，原告不服財政部中華民國97年1 月
17 日 台財訴字第09600518370 號( 案號: 第00000000號) 訴願
決定，提起行政訴訟。本院裁定如下︰
    主  文
原告之訴駁回。
訴訟費用由原告負擔。
    理  由
一、按提起撤銷訴訟，依行政訴訟法第4 條之規定，應對於未確
    定之行政處分始得提起，苟當事人對於已確定之行政處分提
    起行政訴訟，即屬起訴不備其他要件，應以裁定駁回，此觀
    諸行政訴訟法第4條第1項、第107條第1項第10款後段規定甚
    明。
二、次按「納稅義務人對稅捐稽徵機關之復查決定如有不服，得
    依法提起訴願及行政訴訟。」「（第1 項）訴願之提起，應
    自行政處分達到或公告期滿之次日起30日內為之。…（第3
    項）訴願之提起，以原行政處分機關或受理訴願機關收受訴
    願書之日期為準。」「訴願人應繕具訴願書經由原行政處分
    機關向訴願管轄機關提起訴願。」、「訴願人不在受理訴願
    機關所在地住居者，計算法定期間，應扣除其在途期間。」
    稅捐稽徵法第38條、訴願法第14條第1 項、第3 項、第58條
    第1 項及第16條前段分別定有明文。再按「送達，不能依前
    二條規定為之者，得將文書寄存送達地之地方自治或警察機
    關，並作送達通知書兩份，一份黏貼於應受送達人住居所、
    事務所、營業所或其就業處所門首，另一份交由鄰居轉交或
    置於該送達處所信箱或其他適當位置，以為送達。前項情形
    ，由郵政機關為送達者，得將文書寄存於送達地之郵政機關
    。寄存機關自收受寄存文書之日起，應保存3 個月。」為行
    政程序法第74條所明定。是依該法條規定所為之送達，無論
    應受送達人實際上於何時受領文書，均以寄存之日期，視為
    收受送達之日期而發生送達之效力。
三、原告起訴意旨略以: 原告於民國( 下同)92 年10月間，向三
    悅國際有限公司（下稱三悅公司）進貨，依法取得統一發票
    15紙，作為進項憑證申報扣抵銷項稅額，被告竟以原告於上
    開期間進貨，取具虛設行號統一發票銷售額合計新臺幣(下
    同)9,401,000元，營業稅額470,050 元，作為進項憑證申報
    扣抵銷項稅額，核定原告補徵營業稅額470,050 元，並處罰
    鍰940,100 元，原告不服，主張其確實向三悅公司進貨，依
    法取得統一發票，又依財政部95年5 月23日台財稅字第0950
    4535500 號函釋如無法查明營業人確無向其進貨且該涉嫌虛
    設行號已依規定按期申報進、銷項資料，並按其應納稅額繳
    納者，應免予補稅處罰云云，向被告申請復查，經被告作成
    96年1 月30日北區國稅法一字第0960005732號復查決定( 下
    稱原處分) ，駁回其復查之申請，未獲變更，原告仍不服，
    提起訴願，亦遭決定不受理駁回，遂向本院提起行政訴訟，
    求為判決撤銷訴願決定及原處分等語。
四、經查，被告分別於96年3 月9 日及96年3 月12日，按原告營
    業地址臺北縣板橋市○○路○ 段31號15樓及代表人甲○○君
    戶籍地桃園縣龍潭鄉○○村○○街3 巷3 號，送達原處分，
    有被告所屬臺北縣分局送達證書影本在卷可稽（見訴願卷第
    14-15 頁），因原告設址臺北縣，依訴願法第16條第1 項規
    定扣除在途期間2 日，依此核計其提起訴願之不變期間，應
    自96年3 月10日起算，至96年4 月10日（星期二）屆滿。是
    原告遲至96年11月18日始提起訴願，亦有訴願書上之收文日
    戳可憑( 見原處分卷第155-157 頁) ，其提起訴願已逾首揭
    法定不變期間，自為法所不許。訴願決定以其訴願逾期，從
    程序上予以駁回，核無不合，原告復對之提起行政訴訟，顯
    非合法，應予駁回。另原告之訴既不合法，其實體上之主張
    本院即無從審酌，併此敘明。
五、原告雖主張其依被告所屬臺北縣分局96年11月5 日北區國稅
    北縣三字第0960033730號函所示，於收受該函之次日起30日
    內提起訴願，未逾訴願期間云云。惟按「訴願之提起，應自
    行政處分達到或公告期滿之次日起三十日內為之。」訴願法
    第14條第1 項有明文規定。準此，提起訴願應遵守法定不變
    期間，本件原告提起訴願已逾首揭法定不變期間，如前所述
    ，自無從因被告所屬臺北縣分局96年11月5 日北區國稅北縣
    三字第0960033730號函之記載而有變更。又按訴願法第80條
    第1 項固規定提起訴願因逾法定期間而為不受理決定時，若
    原行政處分顯屬違法或不當者，原行政處分機關或其上級機
    關得依職權撤銷或變更之。惟此項規定係賦予原處分機關或
    其上級機關對於顯然違法或不當而已確定之行政處分，得本
    於行政監督功能，依職權予以變更或撤銷而已，尚不得以訴
    願決定未適用該條規定為由，對已逾法定救濟期限之原處分
    ，提起行政訴訟。原告執此為提起本件訴訟合法之理由，顯
    係誤解。
六、依行政訴訟法第107 條第1 項第10款、第104 條、民事訴訟
    法第95條、第78條，裁定如主文。
中    華    民    國    97    年    8    月     7     日
                      臺北高等行政法院第一庭
                                審判長法  官  王立杰
                                      法  官  劉錫賢
                                      法  官  林惠瑜
上為正本係照原本作成。
如不服本裁定，應於送達後10日內向本院提出抗告狀（須按他造
人數附繕本）。
中    華    民    國    97    年    8    月     7     日
                                      書記官  劉道文


司法院資訊處製作；財團法人民間司法改革基金會備份。
